---
title: "Tugas Komputasi Statistika 2"
author: "Nama  : Nathan Julyan Putra Deshwara  \nNIM   : 3338250042  \nKelas : 2A  \n"
date: "2026-09-12"
output: html_document
---

```{r setup, include=FALSE}
knitr::opts_chunk$set(echo = TRUE)
```

## Tugas
Masukkan data iris di R kemudian kerjakan hal berikut:

1. Tampilkan data Sepal.Length saja
2. Sebutkan tipe data tiap kolom
3. Buat variabel baru dengan nama turunan yang berasal/ turunan dari variabel Sepal.Width. Nilai variabel turunan hanya memiliki dua nilai yaitu “Besar” dan “Kecil”. Besar jika Sepal.Width lebih besar dari 3, begitu pula sebaliknya.
4. Ubah variabel turunan menjadi sepal
5. Ambil data dengan sepal bernilai besar dari species virginica
6. Cek jumlah species dalam data
7. Pecah data iris menjadi 3 data frame dengan tiap data frame khusus untuk species tertentu
8. Dari setiap data frame species, urutkan data berdasarkan Sepal.Width

## Jawab
```{r}
iris
```
1.Menampilkan data Sepal.Length
```{r}
iris$Sepal.Length
```

2.Menyebutkan tipe data pada setiap kolom
```{r}
str(iris)
```

3.Membuat variabel baru
```{r}
library(dplyr)
turunan <- iris %>%
  mutate(
    turunan = ifelse(Sepal.Width > 3, "Besar", "Kecil")
  )
turunan
```

4. ubah variabel turunan menjadi sepal
```{r}
turunan <- turunan %>%
  rename(sepal = turunan)
turunan
```

5. Mengambil data dengan sepal bernilai besar dari species virginica
```{r}
data <- turunan %>% 
  filter(Species == "virginica", sepal == "Besar")
print(data)
```

6. Cek jumlah species dalam data
```{r}
table(turunan$Species)

table(data$Species)
```

7. membuat data iris menjadi 3 data frame dengan tiap data frame khusus untuk species tertentu
```{r}
df_setosa <- filter(iris, Species == "setosa")
df_setosa

df_versicolor <- filter(iris, Species == "versicolor")
df_versicolor

df_virginica <- filter(iris, Species == "virginica")
df_virginica
```

8. Mengurutkan data berdasarkan Sepal.Width dari data frame species
```{r}
df_terurut_setosa <- arrange(df_setosa, Sepal.Width)
print(df_terurut_setosa)

df_terurut_versicolor <- arrange(df_versicolor, Sepal.Width)
df_terurut_versicolor

df_terurut_virginica <- arrange(df_virginica, Sepal.Width )
df_terurut_virginica
```