---
title: "Tugas 4 Komputasi Statistika"
author: "Nathan Julyan Putra Deshwara"
date: "2026-09-30"
output: html_document
---

```{r setup, include=FALSE}
knitr::opts_chunk$set(echo = TRUE)
```

## Tugas

1. Jika rata-rata pelanggan datang ke toko adalah 3 orang per jam, modelkan dengan Poisson dan hitung P(X≥5)

2. Dari 100 bola (20 berwarna merah), diambil 10 tanpa pengembalian. Modelkan jumlah bola merah yang diambil dengan distribusi yang tepat.

3. Simulasikan 1.000 percobaan Binomial (n=15,p=0.4) dan bandingkan histogram hasil simulasi dengan PMF teoretis.

## Jawab

1. Jika rata-rata pelanggan datang ke toko adalah 3 orang per jam, modelkan dengan Poisson dan hitung P(X≥5)

```{r}
lambda <- 3
x <- 0:15
x

#Mencari P(X≥5)
P_x_lebih_5 <- 1 - ppois(4, lambda)
P_x_lebih_5


pmf <- dpois(x, lambda)

plot(x, pmf, type='h', lwd=3, main='Poisson(λ=3)', xlab='Jumlah pelanggan(x)', ylab='P(X=x)')
```


2. Dari 100 bola (20 berwarna merah), diambil 10 tanpa pengembalian. Modelkan jumlah bola merah yang diambil dengan distribusi yang tepat.

```{r}
# Parameter
N <- 100
K <- 20
n <- 10

# Nilai X yang mungkin
x <- 0:n

# PMF Hipergeometrik
pmf <- dhyper(
  x,
  m = K,
  n = N - K,
  k = n
)

# Menampilkan tabel
data.frame(
  x = x,
  P = pmf
)

# Plot PMF
plot(x, pmf, type = "h", lwd = 3,
     main = "Distribusi Hipergeometrik",
     xlab = "Jumlah bola merah(X)",
     ylab = "P(X=x)")
```


3. Simulasikan 1.000 percobaan Binomial (n=15,p=0.4) dan bandingkan histogram hasil simulasi dengan PMF teoretis.
```{r}
# Parameter Binomial
n <- 15
p <- 0.4

# Simulasi 1.000 percobaan
set.seed(2026)

hasil <- rbinom(
  1000,
  size = n,
  prob = p
)

# PMF teoretis
x <- 0:n

pmf <- dbinom(
  x,
  size = n,
  prob = p
)
plot(x, pmf, type = "h", lwd = 3,
     main = "PMF Binomial",
     xlab = "Jumlah sukses (k)",
     ylab="Probabilitas (P(X=k))")

# Histogram hasil simulasi
hist(
  hasil,
  breaks = seq(-0.5, 15.5, by = 1),
  probability = TRUE,
  main = "Histogram Simulasi Binomial",
  xlab = "Jumlah sukses",
  ylab = "Probabilitas"
)

# PMF teoretis ke histogram
points(x, pmf, pch = 19)
lines(x, pmf, lwd = 2)
```